# **ALBANO SIMÕES BENTO NETTO**

Centro, 85010-310 – Guarapuava – PR Telefone (WhatsApp): 42 99868-9610 E-mail: albano.netto@hotmail.com

LinkedIn: https://www.linkedin.com/in/albanonetto/

### **OBJETIVO PROFISSIONAL**

Analista de Dados

# FORMAÇÃO ACADÊMICA

Curso: Engenharia Mecânica

Instituição: Universidade Tecnológica Federal do Paraná

Período: 01/2013 - 01/2021

#### **RESUMO**

Profissional com formação em Engenharia Mecânica e ampla experiência em análise de dados, automação e otimização de processos produtivos. Habilidade comprovada na criação de ferramentas em VBA e dashboards em Power BI para visualização de dados e tomada de decisões estratégicas. Experiência no desenvolvimento de projetos voltados para melhoria contínua, aumento de eficiência operacional e redução de custos.

#### EXPERIÊNCIA PROFISSIONAL

### Millpar

### Analista de Dados PCP Pl

12/2024 - Atual

- Desenvolvi uma ferramenta automatizada para análise de cenários produtivos (carga de máquina e capacidade produtiva), reduzindo o tempo de geração de relatórios de mais de 1 dia para apenas 5 minutos;
- Criei uma ferramenta de simulação de necessidade de toras e madeira bruta verde, permitindo uma análise mais precisa e assertiva para planeiamento de recursos:
- Desenvolvi dashboards em Power BI e indicadores para monitoramento de parâmetros de produção, melhorando a visibilidade de dados estratégicos.

### Analista de Engenharia de Produtos e Processos Jr

02/2024 - 01/2024

- Implantei matriz de qualificação para 100% dos colaboradores dos setores sob minha responsabilidade, padronizando e melhorando a capacitação da equipe;
- Desenvolvi padrões de postos de trabalho para todos os cargos e funções dos setores, deixando funções mais claras e otimizadas;

- Testei e implementei uma nova embalagem para o setor de enfardamento, reduzindo os custos em 28% e melhorando a aplicação do material;
- Revisei o processo da serraria em uma das unidades, utilizando uma ferramenta VBA para criação de planos de corte, o que resultou em um aumento de 4% no aproveitamento médio da unidade.

#### Analista de Materiais Jr.

08/2023 - 02/2024

- Especifiquei materiais no nível de componente para 95% dos componentes totais das máquinas de 3 grandes setores da empresa, facilitando a gestão de materiais;
- Realizei inventário técnico no almoxarifado, especificando corretamente
  100% dos itens em estoque, evitando compras e requisições incorretas.

#### Assistente de Cadastros

10/2022 - 08/2023

- Desenvolvi uma ferramenta em VBA para pesquisa de itens na base de dados ERP, permitindo busca com múltiplos termos e reduzindo a incidência de itens não encontrados para próximo de zero;
- Implementei padrões técnicos em um Sistema de Gerenciamento de Dados de Produtos (PDM), aplicando-os em 2/3 dos itens de MRO (aproximadamente 300.000 itens), melhorando significativamente a organização e localização dos itens.

# IDIOMAS/INFORMÁTICA

- Inglês: Avançado
- Excel Avançado, Power BI, VBA, Solid Edge, AutoCAD

# **EDUCAÇÃO**

- Engenharia Mecânica UTFPR
- Técnico em Edificações ETEC
- Análise de Dados e Power BI Conquer
- Excel Avançado Fundação Bradesco e Conquer
- White Belt em Lean Six Sigma Voitto
- Metodologias Ágeis na Prática (Lean, Scrum e Squads) Conquer
- Competência Transversal: Lógica de Programação SENAI
- Inteligência Emocional 2.0 Conquer
- Desvendando a Indústria 4.0 SENAI
- Solid Edge Expert Udemy e Siemens Digital Industry Software